【裁判字號】    98,易,295
【裁判日期】    980325
【裁判案由】    違反毒品危害防制條例
【裁判全文】
臺灣彰化地方法院刑事判決               98年度易字第295號
公  訴  人  臺灣彰化地方法院檢察署檢察官
被      告  甲○○
                    （另案在臺灣彰化監獄執行中）
上列被告因違反毒品危害防制條例案件，經檢察官提起公訴（97
年度偵字第6937號），本院依簡式審判程序判決如下：
    主    文
甲○○持有第二級毒品，累犯，處有期徒刑參月，如易科罰金，
以新臺幣壹仟元折算壹日。扣案第二級毒品甲基安非他命壹包（
驗餘淨重零點陸肆陸參公克），沒收銷燬之。
    事  實
一、甲○○前因施用毒品、偽造文書案件，經本院分別以89年度
    訴字第1070號、90年度訴字第458號判決判處有期徒刑9月、
    5月、6月，另合併定應執行刑為有期徒刑1年5月確定；上開
    案件經入監執行，於91年12月9日縮短刑期假釋出監付保護
    管束；又因竊盜案件，經臺灣雲林地方法院以92年度簡上字
    第73號判決判處有期徒刑10月確定，另因施用毒品案件，經
    本院以92年度訴字第1471號判決判處有期徒刑1年確定，上
    開2案另合併定應執行刑為有期徒刑1年8月確定，並與上開
    假釋經撤銷之殘刑9月12日接續執行，於民國95年4月30日因
    縮刑期滿執行完畢。詎仍不知悔改，明知甲基安非他命係毒
    品危害防制條例所列管之第二級毒品，不得非法持有，竟於
    不詳時間、地點，以不詳價格，向真實姓名年籍不詳之成年
    人，購入第二級毒品甲基安非他命1包（驗餘淨重0.6463公
    克）而持有之。嗣於97年6月17日13時30分許，為警在其位
    於彰化縣田尾鄉海豐村和平巷113號之住處執行搜索查獲，
    並扣得其所有之上開第二級毒品甲基安非他命1包，而悉上
    情。
二、案經彰化縣警察局員林分局報告臺灣彰化地方法院檢察署檢
    察官偵查起訴。
    理    由
一、本件被告甲○○所犯係死刑、無期徒刑、最輕本刑為3年以
    上有期徒刑以外之罪，其於準備程序就前揭被訴事實為有罪
    之陳述，經法官告知簡式審判程序之旨，並聽取其與公訴人
    之意見後，本院認無不得或不宜改依簡式審判程序進行之處
    ，爰依刑事訴訟法第273條之1第1項、第284條之1，裁定本
    案進行簡式審判程序，合先敘明。
二、訊據被告甲○○對於上開事實坦承不諱，並有查獲照片2張
    附卷可稽，且扣案之白色結晶體1包，經送鑑驗結果，確檢
    出甲基安非他命成份（驗餘淨重0.6463公克），此有憲兵司
    令部刑事鑑識中心97年12月23日憲直刑鑑字第0970001991號
    鑑定書1紙在卷可考，足徵被告之任意性自白核與事實相符
    。本案事證明確，被告犯行洵堪認定，應予依法論科。
三、查甲基安非他命為毒品危害防制條例第2條第2項第2款所列
    管之第二級毒品，依法不得任意持有。核被告所為，係犯毒
    品危害防制條例第11條第2項之持有第二級毒品罪。被告持
    有第二級毒品之數量驗餘淨重為0.6463公克，尚未達行政院
    於93年1月7日以院臺法字第0930080551號令所發布施行之「
    轉讓持有毒品危害防制條例加重其刑之數量標準」第2條第1
    項第2款所規定第二級毒品達淨重10公克以上時，應依毒品
    危害防制條例第11條第4項加重之情形，自無加重其刑之問
    題。被告前因施用毒品、偽造文書案件，經本院分別以89
    年度訴字第1070號、90年度訴字第458號判決判處有期徒刑9
    月、5月、6月，另合併定應執行刑為有期徒刑1年5月確定；
    上開案件經入監執行，於91年12月9日縮短刑期假釋出監付
    保護管束；又因竊盜案件，經臺灣雲林地方法院以92年度簡
    上字第73號判決判處有期徒刑10月確定，另因施用毒品案件
    ，經本院以92年度訴字第1471號判決判處有期徒刑1年確定
    ，上開2案另合併定應執行刑為有期徒刑1年8月確定，並與
    上開假釋經撤銷之殘刑9月12日接續執行，於95年4月30日因
    縮刑期滿執行完畢，此有臺灣彰化地方法院檢察署刑案資料
    查註紀錄表及臺灣高等法院被告前案紀錄表1份在卷可按，
    其受有期徒刑執行完畢，於5年以內故意再犯本件有期徒刑
    以上之罪，為累犯，應依刑法第47條第1項規定，加重其刑
    。爰審酌被告之素行、犯罪動機、目的、手段、持有第二級
    毒品之數量、犯罪所生之危害性及犯後坦承犯行之態度等一
    切情狀，量處如主文所示之刑，並諭知易科罰金之折算標準
    ，以示懲儆。扣案第二級毒品甲基安非他命1包（驗餘淨重
    0.6463公克），係毒品危害防制條例第2條第2項第2款所定
    之第二級毒品（上開包裝袋顯與毒品無法析離，應視為查獲
    之毒品），為違禁物，應依同條例第18條第1項前段之規定
    ，沒收銷燬之。
據上論斷，應依刑事訴訟法第273條之1第1項、第299條第1項前
段，毒品危害防制條例第11條第2項、第18條第1項前段，刑法第
11條前段、第47條第1項、第41條第1項前段，判決如主文。
本案經檢察官陳茂榮到庭執行職務。
中    華    民    國    98    年    3    月    25    日
                  刑事第二庭        法   官  尚安雅
以上正本證明與原本無異。
如不服本判決，應於收受判決後10日內向本院提出上訴書狀，並
應敘述具體理由；其未敘述上訴理由者，應於上訴期間屆滿後20
日內向本院補提理由書（均須按他造當事人之人數附繕本「切勿
逕送上級法院」）。
中    華    民    國    98    年    3    月    30    日
                                     書記官  陳文俊
附錄本案論罪科刑法條全文：
毒品危害防制條例第11條
持有第一級毒品者，處 3 年以下有期徒刑、拘役或新臺幣 5 萬
元以下罰金。
持有第二級毒品者，處 2 年以下有期徒刑、拘役或新臺幣 3 萬
元以下罰金。
持有專供製造或施用第一、二級毒品之器具者，處 1 年以下有期
徒刑、拘役或新臺幣 1 萬元以下罰金。
持有毒品達一定數量者，加重其刑至二分之一，其標準由行政院
定之。


司法院資訊處製作；財團法人民間司法改革基金會備份。
